【裁判字號】    99,交聲,1704
【裁判日期】    990628
【裁判案由】    交管條例聲異
【裁判全文】
臺灣板橋地方法院交通事件裁定        99年度交聲字第1704號
原處分機關  交通部公路總局臺北區監理所
異  議  人
即受處分人  甲○○
上列異議人即受處分人因違反道路交通管理處罰條例案件，對於
交通部公路總局臺北區監理所中華民國99年5 月14日以北監自裁
字第裁40-I00000000號所為之處分（原舉發案號：彰化縣警察局
彰縣警交字第I00000000 號），聲明異議，本院裁定如下：
    主  文
異議駁回。
    理  由
一、原處分意旨略以：異議人甲○○前因違反道路交通管理處罰
    條例案件，其駕駛執照自民國九十八年六月十八日起至九十
    九年六月十七日止遭吊扣，其竟於仍屬吊扣期間之九十九年
    三月三十一日中午十二時三十分許，駕駛車牌號碼ＺＺ－５
    ９８２號自用小貨車上路，嗣在彰化縣溪湖鎮○○路與員鹿
    路口，為彰化縣警察局溪湖分局溪湖派出所員警當場舉發，
    遂依道路交通管理處罰條例第二十一條第一項第五款、第四
    項後段、第六十七條第三項（原裁決書漏載第二十一條第四
    項後段、第六十七條第三項，應予補充）等規定，裁處罰鍰
    新臺幣（下同）九千元，並吊銷駕駛執照，一年內禁考。
二、本件異議人則以：伊係為維持家計，才會在駕駛執照吊扣期
    間開車賺取生活費；又伊前案係酒後駕駛自用小客車違規，
    然監理機關竟裁處吊扣伊持有之職業大客車駕駛執照，有違
    比例原則，且伊已深感悔悟，希望能網開一面，不要吊銷駕
    照，為此聲明異議云云。
三、按汽車駕駛人於駕駛執照吊扣期間駕駛小型車者，處六千元
    以上一萬二千元以下罰鍰，並吊銷其駕駛執照，一年內禁考
    ，道路交通管理處罰條例第二十一條第一項第五款、第四項
    後段及第六十七條第三項分別定有明文。又按汽車駕駛人，
    因違反前揭條例之規定，受吊銷駕駛執照處分時，吊銷其持
    有各級車類之駕駛執照，道路交通管理處罰條例第六十八條
    復有明定。
四、經查：異議人之駕駛執照自九十八年六月十八日起至九十九
    年六月十七日止遭吊扣，惟其竟於駕照吊扣期間之九十九年
    三月三十一日中午十二時三十分許，駕駛ＺＺ－５９８２號
    自用小貨車上路而違規之事實，為異議人自承不諱，並有異
    議人之汽車駕照基本資料、交通部公路總局臺北區監理所九
    十八年六月十八日駕駛執照執行單、彰化縣警察局舉發違反
    道路交通管理事件通知單各一件在卷可憑，足認異議人違規
    事實明確，從而原處分機關援引上揭規定，裁處異議人罰鍰
    九千元，並吊銷其職業大客車駕駛執照，一年內禁考，於法
    並無違誤。異議人雖另辯稱：其前於九十八年四月十五日飲
    酒後駕駛自用小客車違規致遭警舉發，雖有不該，惟原處分
    機關因此吊扣其職業大客車駕駛執照，亦有違比例原則云云
    。然查：異議人於九十八年四月十五日飲酒後，仍違規駕駛
    ＺＶ－８３５０號自用小客車上路，經警攔停舉發後，發現
    其呼氣中酒精濃度達每公升零點六四毫克，原處分機關遂於
    九十八年六月十八日以北監自裁字第裁４０－Ｃ00000
    000號裁決書，吊扣異議人之駕駛執照，該份裁決書於同
    日由異議人親自簽名收受之事實，有前揭裁決書及交通部公
    路總局臺北區監理所送達證書一份附卷可憑，而異議人並未
    於二十日內聲明異議，是以北監自裁字第裁４０－Ｃ000
    00000號裁決書業已確定，嗣異議人遲自九十九年五月
    三十一日始聲明異議，顯已逾期乙節，復經本院以九十九年
    度交聲字第一七０三號交通事件查明無誤，則異議人於本案
    中再主張：前案吊扣其職業大客車駕駛執照，有違比例原則
    云云，仍非本院得予審究。況所謂吊銷駕駛執照，乃指吊銷
    異議人持有之各級車類駕駛執照，業如前述，則縱使異議人
    前案違規時，原處分機關僅吊扣其普通小型車駕駛執照，惟
    其本案「於駕駛執照吊扣期間駕駛小型車」之違規事證明確
    ，依法自應吊銷其持有之各級車類駕駛執照，換言之，即包
    括異議人持有之職業大客車駕駛執照，附此敘明。
五、綜上所述，本件聲明異議為無理由，應予駁回。
據上論斷，應依道路交通管理處罰條例第八十七條第二項，道路
交通案件處理辦法第十九條，裁定如主文。
中    華    民    國    99    年    6     月    28    日
                  交通法庭  法  官  劉元斐
上列正本證明與原本無異。
如不服本裁定，應於裁定送達後五日內敘明抗告理由，向本院提
出抗告狀。
                            書記官  高建華
中    華    民    國    99    年    6     月    28    日

司法院資訊處製作；財團法人民間司法改革基金會備份。
